【裁判字號】    88,易,635
【裁判日期】    891030
【裁判案由】    竊盜
【裁判全文】
臺灣新竹地方法院刑事判決                          八十八年度易字第六三五號
    公  訴  人  臺灣新竹地方法院檢察署檢察官
    被      告  戊○○
右列被告因竊盜案件，經檢察官提起公訴（八十八年度偵字第四四七五號），及移送
併案審理（八十九年度偵字第五三二七號），本院判決如左：
    主  文
戊○○共同踰越安全設備而竊盜，累犯，處有期徒刑捌月。
    事  實
一、戊○○曾有違反麻醉藥品管理條例、竊盜、違反肅清煙毒條例案件等前科，最近
    一次係因違反肅清煙毒條例案件，經本院於民國八十二年六月二十一日，以八十
    二年度訴字第二四號判決判處有期徒刑三年三月，嗣上訴於臺灣高等法院，經臺
    灣高等法院於八十三年一月二十六日以八十二年度上訴字第五五七六號判決駁回
    上訴，於八十六年十二月二十六日假釋縮刑期滿執行完畢。詎其不知悔改，趁友
    人乙○○到其位於新竹縣竹東鎮○○街一０九號一樓「旭家名園」大樓之住處造
    訪之際，與乙○○共同基於意圖為自己不法有所有之犯意聯絡，於八十八年三月
    下旬至四月間之某日凌晨五時許（起訴書誤載為晚上七時至八時許之間），由乙○○伸手穿越「旭家名園」大樓門口警衛室之安全設備窗戶，而共同竊取其內總
    共價值新台幣（下同）二萬六千元之監視器螢幕二臺、監視器系統周邊設備等財
    物（乙○○部分由檢察官併案由本院以八十七年度易字第一六六九號判處有期徒
    刑二年六月，強制工作三年），戊○○並將其所分得之監視器螢幕一臺漆成黑色
    ，放置於前址住處使用。嗣於八十八年六月二日下午五時四十五分許，為警經由
    乙○○之供述，前往戊○○前址住處扣得監視器螢幕一臺（已發還「旭家名園」
    大樓管理委員會主任委員丁○○領回）。
二、案經新竹縣警察局移送臺灣新竹地方法院檢察署檢察官偵查起訴。
    理  由
一、訊遽被告固不否認在其住處所查獲之監視器螢幕係「旭家名園」大樓失竊之物，
    於取得監視器螢幕後將之改漆成黑色，惟矢口否認有何前揭竊盜之犯行，辯稱：
    該監視器螢幕係伊以二千元之代價向證人乙○○所購入，並非與證人乙○○共同
    竊得，伊購買時不知係大樓失物，在發現監視器螢幕是大樓所失竊後，曾向證人
    即新竹縣警察局竹北分局刑事組偵查員甲○○報備過，並亦向證人即大樓主任委
    員丁○○報告，且提供竊賊即證人乙○○之身分，可能係因此遭證人乙○○挾怨
    報復而誣指云云。經查：
（一）在被告住處查獲「旭家名園」大樓所失竊之監視器螢幕一臺，為被告始終所不
      否認，復有搜索扣押證明筆錄一份、贓證物品認領保管收據一紙在卷為憑（見
      偵查卷第十一、十二頁）。
（二）而被告前揭與證人共同竊取「旭家名園」警衛室內監視器螢幕、監視器系統周
      邊設備等財物，監視器螢幕並非購自證人乙○○一節，業據證人乙○○證述綦
      詳（見偵查卷第六至七頁、第二十九至三十頁，本案卷第十七至二十頁、第一
      三四至一三五頁），而證人乙○○之所以坦承本件犯行係與被告共犯，乃肇因
      八十八年五月二十四日證人即警員丙○○到證人乙○○住處欲找一位本院協尋
      之少年而未果，證人丙○○在證人乙○○之家屬同意下逕行搜索，進而在證人
      乙○○之住處發現疑似贓物之保齡球具乙組、鐵工器具一批等，嗣確定是失竊
      之贓物，就將贓物扣押，後來證人乙○○經通知於八十八年五月三十一日到警
      局製作筆錄時一併供出亦曾竊盜「旭家名園」之對講機，便通知證人丁○○領
      回對講機，而證人丁○○於八十八年六月一日領回對講機時表示尚有其他失物
      未找回，應該也是偷對講機之竊賊所為，證人丙○○認為證人乙○○八十八年
      五月三十一日之警訊筆錄有所隱瞞，遂再去找證人乙○○，證人乙○○便供出
      尚與被告行竊監視器螢幕等設備，被告家中還有一台監視器螢幕等，證人丙○○因此前往被告住處而查獲本件等情，業經證人丙○○證述明確（見本案卷第
      八十九至九十一頁、第一六七頁），並有新竹縣警察局執行搜索報告書一份、
      證人丁○○八十八年六月一日警訊筆錄一份、贓證物品認領保管收據一紙附卷
      可稽（見本案卷第一三一頁、偵查卷第四十七至五十頁），足見證人乙○○並
      非因為被告提供資料而遭警查獲，證人乙○○即無因此而挾怨誣指被告之可能
      及必要，而證人乙○○嗣後於本院審理時改稱監視器螢幕係伊交予被告云云，
      則為迴護之詞，洵不足採。
（三）而被告就何時知悉監視器螢幕為大樓失竊物，先供稱係買回後一星期知道（見
      本案卷第四十二頁反面），後又改稱係買回後第二天知道（見本案卷第五十三
      頁），嗣又稱係買回後一星期知道（見本院八十九年十月十六日審理筆錄），
      其供述前後不一，殊值可疑，參以被告自承於八十七年間曾擔任「旭家名園」
      大樓警衛（見本案卷第四十二頁反面、見本院八十九年十月十六日審理筆錄）
      ，則被告對於監視器螢幕為大樓之失竊物當已知之甚詳，豈有如其所辯於「購
      入」後才突然發現之理？而被告曾向證人丁○○報告一節，雖經證人丁○○到
      庭證述確有其事（見本案卷第三十五至三十六頁），惟本件是大樓遭竊後，證
      人丁○○於八十八年五月份開始查訪，並就此詢問被告是否知悉，被告始告之
      係證人乙○○所偷，且因被告將監視器螢幕改漆成黑色，故證人丁○○前往被
      告住處時並未認出，係直至八十八年六月二日證人丁○○經警通知領回時始知
      之前在被告住處所看到之監視器螢幕係大樓所失竊等情，亦為證人丁○○所證
      述明確。足見本件並非被告在知悉「購入」之監視器螢幕係大樓贓物後即主動
      告知證人丁○○，而是證人丁○○已開始查訪後，被告見無法隱瞞才假意通知
      證人丁○○，況如被告所辯其既然已知「購入」之監視器螢幕係大樓所失竊，
      則直接告訴證人丁○○其「購買」到大樓失竊物並予交還即可，何須大費周章
      邀證人丁○○前往其住處查看，再刻意隱瞞該監視器螢幕已遭其改漆成黑色之
      事實而致證人丁○○無法認出失物？此外，被告所辯稱發現監視器螢幕是大樓
      失物後，曾向證人即新竹縣警察局竹北分局刑事組偵查員甲○○報備過一節，
      已遭證人甲○○所否認（見本案卷第一０七頁），是被告並未向司法警察等偵
      查機關報案，而此即與常情不符，參以被告前揭刻意邀證人丁○○至其住處誤
      認其所購入之監視器螢幕並非大樓失物，再提供嫌疑人名單予證人丁○○等情
      ，凡此種種，益見被告係刻意製造自己與本件竊盜犯行無涉之假象，藉以達到
      免除刑事責任之目的。
綜上所述，被告所辯監視器螢幕係購自證人乙○○云云，洵不足採，本件事證明確，
被告犯行堪以認定，應依法論科。
二、核被告戊○○所為，係犯刑法第三百二十一條第一項第二款之踰越安全設備竊盜
    罪。被告與證人乙○○就前開犯行有犯意之聯絡及行為之分擔，應論以共同正犯
    。其曾有違反麻醉藥品管理條例、竊盜、違反肅清煙毒條例案件等前科，最近一
    次係因違反肅清煙毒條例案件，經本院於八十二年六月二十一日，以八十二年度
    訴字第二四號判決判處有期徒刑三年三月，嗣上訴於臺灣高等法院，經臺灣高等
    法院於八十三年一月二十六日以八十二年度上訴字第五五七六號判決駁回上訴，
    於八十六年十二月二十六日假釋縮刑期滿執行完畢，有本院被告全國前案記錄表
    一份附卷為憑，其於五年內再犯本件有期徒刑以上之罪，為累犯，應依法加重其
    刑。爰審酌被告素行不佳，對於自己所居住之大樓，未能善加愛護珍惜，反而竊
    取警衛室之財物，實屬不該，且犯後猶飾詞否認犯行，態度不佳，檢察官求處有
    期徒刑十月，固屬有據，惟念及其竊得財物價值不高，且本件與外人侵入社區竊
    盜住戶財物之情形有別等一切情狀，量處如主文所示之刑，以示懲儆。
三、檢察官另以被告涉嫌於八十九年九月十九日下午五時許，於新竹縣文化中心後停
    車場，以磚頭將被害人吳志賢所有之ＲＳ—四四０二號小貨車玻璃砸破後，竊取
    車內被害人吳志賢所有之鑰匙一串，而移送本院併案辦理（即臺灣新竹地方法院
    檢察署八十九年度偵字第五三二七號竊盜案件）。檢察官以被告前揭部分之行為
    ，與起訴部分有連續犯之關係，屬於裁判上一罪，而移送本院併案辦理，惟按連
    續犯必須其多次犯罪行為時間緊接，始能認定係基於同一概括犯意而為之，被告
    此部分移送併案之犯罪時間與本件起訴判決部分之犯罪時間，相距已近一年又六
    個月之久，時間並非緊接，尚難認係基於同一之概括犯意為之，因此前揭移送併
    案審理之案件與本案論罪科刑部分既無連續犯之裁判上一罪關係，自非起訴效力
    所及，本院無從併予審究，宜檢卷退還檢察官另行偵查處理，附此敘明。
四、據上論斷，應依刑事訴訟法第二百九十九條第一項前段，刑法第二十八條、第三
    百二十一條第一項第二款、第四十七條，判決如主文。
本案經檢察官章京文到庭執行職務。
中      華      民      國    八十九    年      十      月     三十     日
                              臺灣新竹地方法院刑事第二庭
                                  審判長法  官  王銘勇
                                        法  官  蘇嘉豐
                                        法  官  黃美盈
右正本證明與原本無異。
如不服本判決，應於判決送達後十日內向本院提出上訴狀( 應附繕本 )，上訴於
臺灣高等法院。
                                        書記官  呂聖儀
中      華      民      國    八十九    年      十      月     三十     日


司法院資訊處製作；財團法人民間司法改革基金會備份。
